Minutes et répertoires du notaire Antoine BOISSEL, 4 juin 1840 - 22 février 1875 (étude XXIII)
Archives nationales
- Minutes de Antoine BOISSEL, 4 juin 1840 - février 1875; MC/ET/XXIII/971 - MC/ET/XXIII/1170
  - Minutes. 1859, novembre - 1859, décembre, novembre 1859 - décembre 1859; MC/ET/XXIII/1057
    - Obligation par Marie Louise Charlotte Gabrielle Gibert, princesse douairière de Monaco, et ses deux enfants, Charles Honoré Grimaldi, prince de Monaco, sous le titre de Charles III, et de la princesse Florestine Gabrielle Antoinette Grimaldi, au profit de Mélanie Valentine Antoinette Magu, mineure sous la tutelle de sa mère, Pauline Muller, veuve de Jules Joachim Magu, pour une somme de 32 000 francs., 27 décembre 1859; MC/RS//1331
      ou
      obligation; Monaco; Charles III (prince de Monaco, 1818-1899); Grimaldi, Florestine Gabrielle Antoinette (1833-1897, princesse de Monaco); Charles III (prince de Monaco, 1818-1899); Magu, Mélanie Valentine Antoinette; Muller, Pauline; Magu, Jules Joachim; Gibert, Marie Louise Charlotte Gabrielle (princesse de Monaco, 1793-1879)
    - Obligation par Marie Louise Charlotte Gabrielle Gibert, princesse douairière de Monaco, veuve de Tancrède Florestan Roger Louis Grimaldi, son altesse sérénissime Florestan Ier, et ses deux enfants, Charles Honoré Grimaldi, prince de Monaco, sous le titre de Charles III, et de la princesse Florestine Gabrielle Antoinette Grimaldi, princesse de Monaco demeurant au 16 rue Saint-Guillaume, au profit de Louis François Beaucaine, marchand tabletier demeurant au 8 rue de Valois, pour prêt d'une somme principale de 20 000 francs remboursable le 20 décembre 1862, accompagné d'un taux de 5% l'an, payable par trimestre., 30 décembre 1859 - 19 janvier 1863; MC/RS//1332
      À la suite: mainlevée d'inscription hypothécaire, 19 janvier 1863.
      De l'image fixe à l'image animée (1820-1910), documents du Minutier central des notaires de Paris relatifs à l'histoire des photographes et de la photographie, par Marc Durand, Paris, Archives nationales, 2013 (sous presse), notice n° 339 (version dématérialisée de l'instrument de recherche, les notices biographiques et compléments de descriptions d'actes ne se trouvent que sur la version papier de l'ouvrage, voir contexte dans le Plan d’orientation général - Notaires de Paris, guides thématiques du Minutier).
      tabletier; obligation; Grimaldi, Florestine Gabrielle Antoinette (1833-1897, princesse de Monaco); Charles III (prince de Monaco, 1818-1899); Beaucaine, Louis François; Gibert, Marie Louise Charlotte Gabrielle (princesse de Monaco, 1793-1879); Grimaldi, Tancrède Florestan Roger Louis; Florestan Ier; Monaco; Valois (rue de); Saint-Guillaume (rue); commerçant
  - Minutes. 1860, janvier - 1860, 11 février, janvier 1860 - 11 février 1860; MC/ET/XXIII/1058
  - Minutes. 1860, 12 février - 1860, mars, 12 février 1860 - mars 1860; MC/ET/XXIII/1059
  - Minutes. 1860, avril, avril 1860; MC/ET/XXIII/1060
    - Notoriété après décès de Thérèse Maillet survenu en son domicile 26, rue de Rivoli, le 25 février 1860., 11 avril 1860; MC/ET/XXIII/1060
      De l'image fixe à l'image animée (1820-1910), documents du Minutier central des notaires de Paris relatifs à l'histoire des photographes et de la photographie, par Marc Durand, Paris, Archives nationales, 2013 (sous presse), notice n° 4737 (version dématérialisée de l'instrument de recherche, les notices biographiques et compléments de descriptions d'actes ne se trouvent que sur la version papier de l'ouvrage, voir contexte dans le Plan d’orientation général - Notaires de Paris, guides thématiques du Minutier).
      Rivoli (rue de); Maillet, Thérèse
    - Obligation par Gaspard Félix Tournachon dit Nadar, artiste peintre, et Ernestine Constance Lefèvre, son épouse, demeurant, 113, rue Saint-Lazare, au profit de Jean Jacques Maximilien Auger, propriétaire, demeurant 13, rue Lemercier, pour une somme de 13 000 francs garantie sur la succession de sa belle-mère., 27 avril 1860; MC/ET/XXIII/1060
      De l'image fixe à l'image animée (1820-1910), documents du Minutier central des notaires de Paris relatifs à l'histoire des photographes et de la photographie, par Marc Durand, Paris, Archives nationales, 2013 (sous presse), notice n° 4738 (version dématérialisée de l'instrument de recherche, les notices biographiques et compléments de descriptions d'actes ne se trouvent que sur la version papier de l'ouvrage, voir contexte dans le Plan d’orientation général - Notaires de Paris, guides thématiques du Minutier).
      Lemercier (rue); Saint-Lazare (rue); Tournachon, Gaspard Félix; Lefèvre, Ernestine Constance; Auger, Jean Jacques Maximilien
  - Minutes. 1860, mai - 1860, juin, mai 1860 - juin 1860; MC/ET/XXIII/1061
    - Ouverture de crédit par Louis Carrols, loueur de voiture, 73, rue Saint-Nicolas-d'Antin, à Gaspard Félix Tournachon dit Nadar, artiste et photographe, et Ernestine Constance Lefèvre, son épouse, demeurant, 113, rue Saint-Lazare, pour une somme de 9 300 francs., 1er mai 1860; MC/ET/XXIII/1061
      De l'image fixe à l'image animée (1820-1910), documents du Minutier central des notaires de Paris relatifs à l'histoire des photographes et de la photographie, par Marc Durand, Paris, Archives nationales, 2013 (sous presse), notice n° 4739 (version dématérialisée de l'instrument de recherche, les notices biographiques et compléments de descriptions d'actes ne se trouvent que sur la version papier de l'ouvrage, voir contexte dans le Plan d’orientation général - Notaires de Paris, guides thématiques du Minutier).
      Saint-Lazare (rue); Saint-Nicolas-d'Antin (rue); Carrols, Louis; Tournachon, Gaspard Félix; Lefèvre, Ernestine Constance
    - Vente par Louis François Marguerie, propriétaire, demeurant à Paris, quartier de Vaugirard, grande rue, n° 96, à Thomas Jean Niolet, jardinier maraîcher, et Marie Victorine Charlotte Lemparière, son épouse, demeurant à Paris, quartier de Vaugirard, rue du Hameau, n° 1, d'un terrain avec constructions à Paris, quartier de Vaugirard, rue Blomet, n° 166., 12 juin 1860; MC/ET/XXIII/1061
      Attention, cette minute est suivie "d'actes à la suite": 3 quittances des 9 janvier 1861, 8 décembre 1866 et 23 juin 1870.
      Acte signalé par le personnel du Minutier central des notaires de Paris.
      Date de création de la notice: 2013 (T. Boudignon)
      acte de vente; Marguerie, Louis François; Niolet, Thomas Jean; Lemparière, Marie Victorine Charlotte; Vaugirard (grande rue de); Hameau (rue du); Blomet (rue); jardinier; maraîcher
    - Dépôt des statuts d'une société en commandite par actions créée par Gaspard-Félix Tournachon dit Nadar, artiste photographe, demeurant 113, rue Saint-Lazare, ayant pour objet l'exploitation d'un atelier de photographie artistique sous la raison sociale, Société générale de photographie F. Tournachon dit Nadar & Cie, établie pour une durée de 10 ans, au capital de 200 000 francs, siège social situé 35, boulevard des Capucines. À signaler: l'acte présente un état descriptif du mobilier industriel et meublant et des objets d'art décorant l'ancien atelier de Nadar situé 113, rue Saint-Lazare. Extrait du 27 mars 1860, bail par Marie Suzanne Marthe d'Etchegoyen, baronne de Paraza, à Gaspard Félix Tournachon, photographe, demeurant même adresse, d'un appartement pour servir d'atelier de photographie au dernier étage d'un immeuble situé 35, boulevard des Capucines pour un loyer annuel de 20 000 francs., 19 juin - 8 octobre 1860; MC/RS//880
      À la suite: constitution définitive de la société Nadar et Cie, 20 juillet 1860; dépôt de pièces de publication, 8 octobre 1860.
      À signaler: en annexe, assemblée constitutive et un état des souscripteurs, 12 juillet 1860.
      MC/ET/XXIII/1061
      De l'image fixe à l'image animée (1820-1910), documents du Minutier central des notaires de Paris relatifs à l'histoire des photographes et de la photographie, par Marc Durand, Paris, Archives nationales, 2013 (sous presse), notice n° 4740 (version dématérialisée de l'instrument de recherche, les notices biographiques et compléments de descriptions d'actes ne se trouvent que sur la version papier de l'ouvrage, voir contexte dans le Plan d’orientation général - Notaires de Paris, guides thématiques du Minutier).
      Notice et reproduction photographique partielle dans: 122 minutes d'histoire, actes des notaires de Paris, Paris, Archives nationales, Somogy, 2012, p.50-51.
      photographe; artiste; dépôt de pièces; statuts; Tournachon, Gaspard Félix: voir Nadar (1820-1910); Nadar (1820-1910); Etchegoyen, Marie Suzanne Marthe d'; Capucines (boulevard des); Saint-Lazare (rue); bail
  - Minutes. 1860, juillet - 1860, 13 août, juillet 1860 - 13 août 1860; MC/ET/XXIII/1062
    - Inventaire après décès de Thérèse Maillet dressé entre le 11 juillet et le 2 août 1860 dans une maison située 26, rue de Tivoli où la défunte est morte le 25, février 1860, à la requête des deux fils Gaspard Félix Tournachon dit Nadar, artiste peintre, photographe, demeurant 113, rue Saint-Lazare, et Adrien Alban Tournachon, photographe, demeurant 17, boulevard des Italiens. (4 f.)., 11 juillet 1860; MC/ET/XXIII/1062
      De l'image fixe à l'image animée (1820-1910), documents du Minutier central des notaires de Paris relatifs à l'histoire des photographes et de la photographie, par Marc Durand, Paris, Archives nationales, 2013 (sous presse), notice n° 4741 (version dématérialisée de l'instrument de recherche, les notices biographiques et compléments de descriptions d'actes ne se trouvent que sur la version papier de l'ouvrage, voir contexte dans le Plan d’orientation général - Notaires de Paris, guides thématiques du Minutier).
      Italiens (boulevard des); Saint-Lazare (rue); Tivoli (rue de); Tournachon, Adrien Alban; Maillet, Thérèse; Tournachon, Gaspard Félix
  - Minutes. 1860, 14 août - 1860, septembre, 14 août 1860 - septembre 1860; MC/ET/XXIII/1063
    - Obligation par Pierre Joseph Faucon, peintre en bâtiments, et Jeanne Louise Blavet, son épouse, demeurant 12, cité de la Fontaine, commune des Batignolles-Monceaux, au profit de Louis François Beaucaine, rentier, demeurant 8, rue de Valois, pour prêt d'une somme principale de 5 000 francs, remboursable le 1er septembre 1862, accompagné d'un taux de 5% l'an, payable par trimestre., 11 septembre 1860; MC/ET/XXIII/1063
      1862, 15 mai Affectation hypothécaire mainlevée et prorogation. 1864, 15 septembre Prorogation de délai de paiement. 1866, 15 décembre Mainlevée d'inscription hypothécaire.
      De l'image fixe à l'image animée (1820-1910), documents du Minutier central des notaires de Paris relatifs à l'histoire des photographes et de la photographie, par Marc Durand, Paris, Archives nationales, 2013 (sous presse), notice n° 340 (version dématérialisée de l'instrument de recherche, les notices biographiques et compléments de descriptions d'actes ne se trouvent que sur la version papier de l'ouvrage, voir contexte dans le Plan d’orientation général - Notaires de Paris, guides thématiques du Minutier).
      Fontaine (cité de la); Valois (rue de); Batignolles-Monceaux (ancienne commune); Faucon, Pierre Joseph; Blavet, Jeanne Louise; Beaucaine, Louis François
  - Minutes. 1860, octobre - 1860, novembre, octobre 1860 - novembre 1860; MC/ET/XXIII/1064
  - Minutes. 1860, décembre, décembre 1860; MC/ET/XXIII/1065
  - Minutes. 1861, janvier - 1861, février, janvier 1861 - février 1861; MC/ET/XXIII/1066
    - Obligation par François Debergue, jardinier maraîcher, et Marie Julienne Chevet, son épouse, demeurant 44, cours de Vincennes à Saint-Mandé, au profit de Louis François Beaucaine, rentier, demeurant 8, rue de Valois, pour prêt d'une somme principale de 10 000 francs, remboursable le 1er janvier 1866, accompagné d'un taux de 5% l'an, payable par semestre., 3 janvier 1861; MC/ET/XXIII/1066
      1861, 7 janvier Autre obligation de 2 000 francs par les mêmes. 1861, 10 mai Transport d'indemnité d'assurance. 1861, 19 novembre Prorogation de délai de paiement.
      De l'image fixe à l'image animée (1820-1910), documents du Minutier central des notaires de Paris relatifs à l'histoire des photographes et de la photographie, par Marc Durand, Paris, Archives nationales, 2013 (sous presse), notice n° 341 (version dématérialisée de l'instrument de recherche, les notices biographiques et compléments de descriptions d'actes ne se trouvent que sur la version papier de l'ouvrage, voir contexte dans le Plan d’orientation général - Notaires de Paris, guides thématiques du Minutier).
      Valois (rue de); Saint-Mandé (Val-de-Marne); Debergue, François; Chevet, Marie Julienne; Beaucaine, Louis François
    - Reconnaissance d'enfant naturel, par Louis François Beaucaine, rentier, demeurant 8, rue de Valois, comme ses fils naturels, Louis Henri Gustave, né le 10 septembre 1850 à Paris 2e anc. et de Louis, né le 18 avril 1857 à Paris 2e anc. tous deux fils de Jeanne Florestine Grandvarlet., 17 janvier 1861; MC/ET/XXIII/1066
      De l'image fixe à l'image animée (1820-1910), documents du Minutier central des notaires de Paris relatifs à l'histoire des photographes et de la photographie, par Marc Durand, Paris, Archives nationales, 2013 (sous presse), notice n° 342 (version dématérialisée de l'instrument de recherche, les notices biographiques et compléments de descriptions d'actes ne se trouvent que sur la version papier de l'ouvrage, voir contexte dans le Plan d’orientation général - Notaires de Paris, guides thématiques du Minutier).
      Valois (rue de); Beaucaine, Louis François; Beaucaine, Louis Henri Gustave; Beaucaine, Louis; Grandvarlet, Marie Jeanne Florestine
    - Liquidation de la succession d'Amélie Élisabeth Fauquet épouse de Louis Édouard Pierre Lefèvre dit Lefébure, rentier, demeurant 23, rue de Richelieu, mère d'Ernestine Constance Lefèvre, épouse de Gaspard Félix Tournachon., 25 janvier 1861; MC/ET/XXIII/1066
      1861, 25 janvier procès-verbal de lecture et d'approbation.
      De l'image fixe à l'image animée (1820-1910), documents du Minutier central des notaires de Paris relatifs à l'histoire des photographes et de la photographie, par Marc Durand, Paris, Archives nationales, 2013 (sous presse), notice n° 4744 (version dématérialisée de l'instrument de recherche, les notices biographiques et compléments de descriptions d'actes ne se trouvent que sur la version papier de l'ouvrage, voir contexte dans le Plan d’orientation général - Notaires de Paris, guides thématiques du Minutier).
      Lefèvre dit Lefébure, Louis Édouard Pierre; Fauquet, Amélie Élisabeth; Tournachon, Gaspard Félix; Lefèvre, Ernestine Constance
  - Minutes. 1861, mars - 1861, avril, mars 1861 - avril 1861; MC/ET/XXIII/1067
    - Procuration par Gaspard Félix Tournachon dit Nadar, homme de lettres et photographe, demeurant 35, boulevard des Capucines, à Jules Rolle, clerc de notaire pour recueillir la succession de sa mère, Thérèse Maillet., 4 avril 1861; MC/ET/XXIII/1067
      De l'image fixe à l'image animée (1820-1910), documents du Minutier central des notaires de Paris relatifs à l'histoire des photographes et de la photographie, par Marc Durand, Paris, Archives nationales, 2013 (sous presse), notice n° 4746 (version dématérialisée de l'instrument de recherche, les notices biographiques et compléments de descriptions d'actes ne se trouvent que sur la version papier de l'ouvrage, voir contexte dans le Plan d’orientation général - Notaires de Paris, guides thématiques du Minutier).
      Capucines (boulevard des); Tournachon, Gaspard Félix; Rolle, Jules; Maillet, Thérèse
  - Minutes. 1861, 1er mai - 1861, 14 juin, 1er mai 1861 - 14 juin 1861; MC/ET/XXIII/1068
  - Minutes. 1861, 15 juin - 1861, 31 juillet, 15 juin 1861 - 31 juillet 1861; MC/ET/XXIII/1069
  - Minutes. 1861, août - 1861, septembre, août 1861 - septembre 1861; MC/ET/XXIII/1070
    - Obligation par Eugène Victor Léger, architecte, et Louise Joséphine Jolivet, son épouse, demeurant 34, rue Lacroix, au profit de Louis François Beaucaine, rentier, demeurant 8, rue de Valois, pour prêt d'une somme principale de 6 000 francs, remboursable le 15 août 1863, accompagné d'un taux de 5% l'an, payable par trimestre., 27 août 1861; MC/ET/XXIII/1070
      1861, 14 mai Désistement et mainlevée.
      De l'image fixe à l'image animée (1820-1910), documents du Minutier central des notaires de Paris relatifs à l'histoire des photographes et de la photographie, par Marc Durand, Paris, Archives nationales, 2013 (sous presse), notice n° 343 (version dématérialisée de l'instrument de recherche, les notices biographiques et compléments de descriptions d'actes ne se trouvent que sur la version papier de l'ouvrage, voir contexte dans le Plan d’orientation général - Notaires de Paris, guides thématiques du Minutier).
      Lacroix (rue); Valois (rue de); Léger, Eugène Victor; Jolivet, Louise Joséphine; Beaucaine, Louis François
  - Minutes. 1861, octobre - 1861, 21 novembre, octobre 1861 - 21 novembre 1861; MC/ET/XXIII/1071
  - Minutes. 1861, 22 novembre - décembre, 22 novembre - décembre 1861; MC/ET/XXIII/1072
  - Minutes. 1862, janvier - 1862, février, janvier 1862 - février 1862; MC/ET/XXIII/1073
  - Minutes. 1862, 1er mars - 1862, 10 avril, 1er mars 1862 - 10 avril 1862; MC/ET/XXIII/1074
  - Minutes. 1862, 11 avril - 1862, 30 avril, 11 avril 1862 - 30 avril 1862; MC/ET/XXIII/1075
  - Minutes. 1862, mai - 1862, juin, mai 1862 - juin 1862; MC/ET/XXIII/1076
  - Minutes. 1862, juillet, juillet 1862; MC/ET/XXIII/1077
  - Minutes. 1862, août - 1862, septembre, août 1862 - septembre 1862; MC/ET/XXIII/1078
    - Mainlevée par Mrs. Niolet au profit de Gaspard Félix Tournachon dit Nadar, artiste peintre, photographe, pour exemple et consentir la radiation avec désistement de tous droits d'hypothèques., 1er septembre 1862; MC/ET/XXIII/1078
      De l'image fixe à l'image animée (1820-1910), documents du Minutier central des notaires de Paris relatifs à l'histoire des photographes et de la photographie, par Marc Durand, Paris, Archives nationales, 2013 (sous presse), notice n° 4748 (version dématérialisée de l'instrument de recherche, les notices biographiques et compléments de descriptions d'actes ne se trouvent que sur la version papier de l'ouvrage, voir contexte dans le Plan d’orientation général - Notaires de Paris, guides thématiques du Minutier).
      Niolet, ?; Tournachon, Gaspard Félix
    - Liquidation-partage de la succession de Thérèse Maillet, veuve de Victor Tournachon, entre Gaspard Félix Tournachon, homme de lettres et photographe, et son frère, Alban Adrien Tournachon, photographe, demeurant 4, rue de la Pépinière., 26 septembre 1862; MC/ET/XXIII/1078
      De l'image fixe à l'image animée (1820-1910), documents du Minutier central des notaires de Paris relatifs à l'histoire des photographes et de la photographie, par Marc Durand, Paris, Archives nationales, 2013 (sous presse), notice n° 4749 (version dématérialisée de l'instrument de recherche, les notices biographiques et compléments de descriptions d'actes ne se trouvent que sur la version papier de l'ouvrage, voir contexte dans le Plan d’orientation général - Notaires de Paris, guides thématiques du Minutier).
      Pépinière (rue de la); Tournachon, Victor; Tournachon, Adrien Alban; Tournachon, Gaspard Félix; Maillet, Thérèse
  - Minutes. 1862, octobre - 1862, novembre, octobre 1862 - novembre 1862; MC/ET/XXIII/1079
  - Minutes. 1862, décembre, décembre 1862; MC/ET/XXIII/1080
    - Obligation par Saint-Ange Laplanche, architecte, et Jeanne Boucher, son épouse, demeurant 34, rue d'Orléans, au profit de Charlemagne Gatien Lecoin, propriétaire, demeurant 15, rue Génégaud, pour prêt d'une somme principale de 5 500 francs remboursable le 1er janvier 1868, accompagné d'un taux de 5 % l'an, payable par semestre. Les contractants hypothèquent, pour sûreté de garantie, une maison située 34, rue d'Orléans., 30 décembre 1862; MC/ET/XXIII/1080
      De l'image fixe à l'image animée (1820-1910), documents du Minutier central des notaires de Paris relatifs à l'histoire des photographes et de la photographie, par Marc Durand, Paris, Archives nationales, 2013 (sous presse), notice n° 592 (version dématérialisée de l'instrument de recherche, les notices biographiques et compléments de descriptions d'actes ne se trouvent que sur la version papier de l'ouvrage, voir contexte dans le Plan d’orientation général - Notaires de Paris, guides thématiques du Minutier).
      Orléans (rue d'); Guénégaud (rue); Lecoin, Charlemagne Gatien; Laplanche, Saint-Ange; Boucher, Jeanne
  - Actes Goguel et Abaroa. 1862, MC/ET/XXIII/1081/A
    Ancienne(s) cote(s):
    ET/XXIII/1081
    Goguel (M.); Abaroa (M.)
  - Actes Goguel et Abaroa. 1862, MC/ET/XXIII/1081/B
    ET/XXIII/1081 bis
  - Minutes. 1863, janvier - 1863, février, janvier 1863 - février 1863; MC/ET/XXIII/1082
  - Minutes. 1863, mars - 1863, avril, mars 1863 - avril 1863; MC/ET/XXIII/1083
  - Minutes. 1863, mai - 1863, 15 juin, mai 1863 - 15 juin 1863; MC/ET/XXIII/1084
    - Cahier des charges pour la vente d'un fonds de photographie situé 53, rue de La Rochefoucault, dépendant de la faillite de Charles Louis Laurent Leroy, photographe, demeurant même adresse, à la requête de Gustave François Désiré Devin, avocat, syndic de faillite. La mise à prix est fixée à 15 000 francs., 30 mai 1863; MC/ET/XXIII/1084
      1863, 1er juin Procès-verbal d'adjudication au profit de Guillaume Bisch, boulanger, demeurant 53, rue de La Rochefoucauld, pour la somme principale de 6 600 francs.
      De l'image fixe à l'image animée (1820-1910), documents du Minutier central des notaires de Paris relatifs à l'histoire des photographes et de la photographie, par Marc Durand, Paris, Archives nationales, 2013 (sous presse), notice n° 3060 (version dématérialisée de l'instrument de recherche, les notices biographiques et compléments de descriptions d'actes ne se trouvent que sur la version papier de l'ouvrage, voir contexte dans le Plan d’orientation général - Notaires de Paris, guides thématiques du Minutier).
      La-Rochefoucauld (rue de); Leroy, Charles Louis Laurent; Bisch, Guillaume; Devin, François Désiré
  - Minutes. 1863, 16 juin - 1863, juillet, 16 juin 1863 - juillet 1863; MC/ET/XXIII/1085
  - Minutes. 1863, août - 1863, septembre, août 1863 - septembre 1863; MC/ET/XXIII/1086
  - Minutes. 1863, octobre - 1863, novembre, octobre 1863 - novembre 1863; MC/ET/XXIII/1087
  - Minutes. 1863, décembre, décembre 1863; MC/ET/XXIII/1088
  - Minutes. 1864, janvier - 1864, 15 février, janvier 1864 - 15 février 1864; MC/ET/XXIII/1089
    - Obligation par Gaspard Félix Tournachon dit Nadar, artiste peintre, photographe, et Ernestine Constance Lefèvre, son épouse, au profit de Daniel Kreuscher, dessinateur, demeurant 31, rue des Petits-Champs, pour une somme de 11 200 francs, 4 février 1864; MC/ET/XXIII/1089
      De l'image fixe à l'image animée (1820-1910), documents du Minutier central des notaires de Paris relatifs à l'histoire des photographes et de la photographie, par Marc Durand, Paris, Archives nationales, 2013 (sous presse), notice n° 4750 (version dématérialisée de l'instrument de recherche, les notices biographiques et compléments de descriptions d'actes ne se trouvent que sur la version papier de l'ouvrage, voir contexte dans le Plan d’orientation général - Notaires de Paris, guides thématiques du Minutier).
      Petits-Champs (rue des); Tournachon, Gaspard Félix; Lefèvre, Ernestine Constance; Kreuscher, Daniel
  - Minutes. 1864, 16 février - 1864, mars, 16 février 1864 - mars 1864; MC/ET/XXIII/1090
  - Minutes. 1864, avril - 1864, 14 mai, avril 1864 - 14 mai 1864; MC/ET/XXIII/1091
  - Minutes. 1864, 15 mai - 1864, juin, 15 mai 1864 - juin 1864; MC/ET/XXIII/1092